# 债权转赠资本公积

提问人：18859629250 时间：2020-10-27 12:12:00
麻烦请教一下陈版主，集团有一个非控股的股东有一笔对集团的债权想要直接转为资本公积，这样处理可以吗？还是只能转到营业外收入呢？会计准则 5 号解释中好像说的是可以，麻烦陈版主回复一下哈，

回答人：chenyiwei
非控股股东放弃债权，应首先了解其是否公允和是否具有商业实质（例如，在破产重整中，破产企业的股东按照实质上与非关联方债权人相同的比例和条件放弃对该企业的债权，且其放弃债权占全体债权人放弃债权总额的比例不重大）。如果具有商业实质的，可以作为债务重组收益转为投资收益；反之，不具有商业实质，属于股东对企业资本性投入的，应转为资本公积。